臺灣高等法院刑事判決　　　　　　　　96年度上訴字第2367號
上　訴　人
即　被　告　甲○○
指定辯護人　本院公設辯護人陳德仁
上列上訴人因違反槍砲彈藥刀械管制條例案件，不服台灣台北地
方法院九十六年度訴字第五三一號，中華民國九十六年五月二十
一日第一審判決（起訴案號：台灣台北地方法院檢察署九十六年
度偵字第四九一八號），提起上訴，本院判決如下：
    主  文
上訴駁回。
    事  實
一、甲○○有重傷害、重利罪等犯罪科刑及執行前科，於民國九
    十年十二月二十五日，因恐嚇案件經本院以八十九年度上易
    字第三五一七號判處有期徒刑三年十月確定；復於九十二年
    十一月十二日，因毀損案件，經台灣台北地方法院判處有期
    徒刑五月，九十二年十二月十五日確定；前開二罪，經裁定
    應執行有期徒刑四年二月確定，九十一年四月十六日入監執
    行，九十四年十一月七日縮短刑期假釋出監，於九十五年三
    月五日縮刑期滿執行完畢。
二、甲○○猶不知悔改，明知未經主管機關許可，不得持有可發
    射子彈具殺傷力之各式槍砲及子彈。竟於九十五年十二月間
    某日，在台北市○○○路○段四十八號十二樓之五住處，自
    已成年之不詳姓名、年籍、僅知綽號「茶壺」之人，收受具
    有殺傷力之仿BERETTA廠九二ＦＳ型半自動改造手槍一枝（
    含彈匣一個、槍枝管制編號：0000000000號）、
    具直徑約九釐米金屬彈頭之土造子彈三顆、具直徑約八點八
    五米金屬彈頭之土造子彈一顆，用以抵償「茶壺」積欠其新
    台幣（下同）十五萬元之債務，並將之藏放在臥室床舖夾層
    內，未經許可而持有具殺傷力之槍械、子彈。嗣於九十六年
    三月四日晚間八時四十分許，台北市政府警察局刑事警察大
    隊員警，持台灣台北地方法院核發之搜索票，前往上址甲○
    ○住處搜索，自甲○○臥室床舖夾層搜獲查扣前揭具殺傷力
    之槍枝一把、子彈四顆，因而查獲上情。
三、案經台北市政府警察局報請台灣台北地方法院檢察署檢察官
    偵查起訴。
    理  由
一、本件上訴人即被告甲○○經合法傳喚未到庭。前開事實，已
    據被告於警詢、偵查、原審及本院準備程序時坦承不諱；而
    台北市政府警察局刑事警察大隊員警於九十六年三月四日晚
    間八時四十分許，前往上址被告住處搜索，在被告臥室床舖
    夾層內查獲槍枝一把、子彈四顆，有搜索票、自願受搜索同
    意書、台北市政府警察局刑事警察隊搜索扣押筆錄、扣押物
    品目錄表、扣押物品收據、搜索現場及查扣物品照片九紙（
    九十六年度偵字第四九一八號卷第二十六頁至第三十九頁）
    在卷可稽。前揭扣案之槍、彈，經送鑑定，扣案手槍一把，
    係仿BERETTA廠九二ＦＳ型半自動手槍製造之槍枝，換裝土
    造金屬槍管而成之改造手槍一枝；扣案子彈，其中三顆，均
    係土造子彈，具直徑約九釐金屬彈頭（一顆經採樣試射已擊
    發），另外一顆，亦係土造子彈，具直徑約八點八五釐米金
    屬彈頭（業經實際試射），認均具殺傷力，有內政部警政署
    刑事警察局九十六年三月二十六日刑鑑字第○九六○○三三
    六八九號槍彈鑑定書（偵查卷第六十六頁至第七十頁）在卷
    可憑，足見被告前開自白與事實相符，應可採信。
二、核被告所為，係犯槍砲彈藥刀械管制條例第八條第四項之未
    經許可，持有可發射子彈具有殺傷力之改造槍枝罪、同條例
    第十二條第四項之未經許可，持有子彈罪。被告所犯前開二
    罪，係一行為觸犯二罪名，為想像競合犯，應依刑法第五十
    五條規定，從一重之槍砲彈藥刀械管制條例第八條第四項之
    未經許可，持有可發射子彈具有殺傷力之改造槍枝罪處斷。
    又被告有重傷害、重利罪等犯罪科刑及執行前科，於九十年
    十二月二十五日，因恐嚇案件經本院以八十九年度上易字第
    三五一七號判處有期徒刑三年十月確定；復於九十二年十一
    月十二日，因毀損案件，經台灣台北地方法院判處有期徒刑
    五月，九十二年十二月十五日確定；前開二罪，經裁定應執
    行有期徒刑四年二月確定，九十一年四月十六日入監執行，
    九十四年十一月七日縮短刑期假釋出監，於九十五年三月五
    日縮刑期滿執行完畢，有本院被告前案紀錄表附卷可稽，其
    於有期徒刑執行完畢後五年以內再故意犯本件有期徒刑之罪
    ，應依刑法第四十七條第一項規定，論以累犯，並加重其刑
    。至辯護人雖另謂被告持有槍枝時間非長，犯後坦承犯行，
    請依刑法第五十九條規定減輕其刑等語；然核諸被告自「茶
    壺」取得具殺傷力之改造手槍（含彈匣一只）一枝而持有外
    ，尚同時亦取得具有殺傷力之改造子彈計達四顆，雖無事證
    顯示被告持之另犯他罪，然以其犯罪情狀衡之，顯對社會治
    安危害甚鉅，且衡諸被告前所犯竊盜、毀損案件，經判處應
    執行有期徒刑四年二月確定，於九十一年四月十六日入監執
    行，九十四年十一月七日縮短刑期假釋出監，於九十五年三
    月五日縮刑期滿執行完畢，有本院被告全國前案紀錄表可稽
    ，其五年內復為本件犯行，顯未知所戒慎各情，本院認並無
    再依刑法第五十九條規定減輕其刑之必要，併此敘明。
三、原審以被告事證明確，適用槍砲彈藥刀械管制條例第八條第
    四項、第十二條第四項、刑法第十一條前段、第五十五條、
    第四十七條第一項、第四十二條第三項規定，並審酌被告未
    經許可持有具殺傷力之改造槍彈，危害社會秩序甚鉅，兼衡
    其犯罪動機、目的、智識程度、生活狀況以及犯罪後態度等
    一切情狀，量處被告有期徒刑三年四月，併科罰金十萬元，
    罰金部分如易服勞役，以一千元折算一日。扣案之具有殺傷
    力之改造手槍一支（含彈匣一個，槍枝管制編號00000
    00000號）、具有殺傷力之具直徑約九釐米金屬彈頭之
    土造子彈二顆，依刑法第三十八條第一項第一款規定宣告沒
    收。至扣案之業經試射具直徑約九釐米金屬彈頭之土造子彈
    一顆、具直徑約八點八五釐米金屬彈頭子彈一顆，因試射鑑
    驗，已不再具殺傷力，非違禁物，不併予宣告沒收之。經核
    並無違誤，量刑亦稱妥適。被告上訴，請求法院給予自新機
    會，並未具體指摘原判決有何不當或量刑有何過重情形，其
    上訴核無理由，應予駁回。
四、被告經合法傳喚無正當之理由不到庭，亦未在監執行，有送
    達證書與在監在押查詢申請表在卷可稽，爰不待其陳述逕行
    判決，併此敘明。
據上論斷，應依刑事訴訟法第三百七十一條、第三百六十八條，
判決如主文。
本案經檢察官黃和村到庭執行職務。
中　　華　　民　　國　　96　　年　　10　　月　　11　　日
　　　　　　　　　刑事第十三庭  審判長法　官  曾德水
　　　　　　　　　　　　　　　　　    法　官  李錦樑
　　　　　　　 　 　　　　　　　　　　法　官  林婷立
以上正本證明與原本無異。
如不服本判決，應於收受送達後十日內向本院提出上訴書狀，其
未敘述上訴之理由者並得於提起上訴後十日內向本院補提理由書
（均須按他造當事人之人數附繕本）。
                                      書記官  王增華
中　　華　　民　　國　　96　　年　　10　　月　　11　　日
附錄本案論罪科刑法條全文：
槍砲彈藥刀械管制條例第八條：
未經許可，製造、販賣或運輸鋼筆槍、瓦斯槍、麻醉槍、獵槍、
空氣槍或第四條第一項第一款所定其他可發射金屬或子彈具有殺
傷力之各式槍砲者，處無期徒刑或五年以上有期徒刑，併科新臺
幣一千萬元以下罰金。
未經許可，轉讓、出租或出借前項所列槍枝者，處五年以上有期
徒刑，併科新臺幣一千萬元以下罰金。
意圖供自己或他人犯罪之用，而犯前二項之罪者，處無期徒刑或
七年以上有期徒刑，併科新臺幣 一千萬元以下罰金。
未經許可，持有、寄藏或意圖販賣而陳列第一項所列槍枝者，處
三年以上十年以下有期徒刑，併科新臺幣七百萬元以下罰金。
第一項至第三項之未遂犯罰之。
槍砲彈藥刀械管制條例第十二條：
未經許可，製造、販賣或運輸子彈者，處一年以上七年以下有期
徒刑，併科新台幣五百萬元以下罰金。
未經許可，轉讓、出租或出借子彈者，處六月以上五年以下有期
徒刑，併科新台幣三百萬元以下罰金。
意圖供自己或他人犯罪之用，而犯前二項之罪者，處三年以上十
年以下有期徒刑，併科新台幣七百萬元以下罰金。
未經許可，持有、寄藏或意圖販賣而陳列子彈者，處五年以下有
期徒刑，併科新台幣三百萬元以下罰金。
第一項至第三項之未遂犯罰之。
